# 合并报表中对联营（合营）企业逆流交易的抵消问题

提问人：一云 时间：2016-07-29 09:22:28
陈老师您好：最近在学习对联营（合营）企业顺、逆流交易的抵消问题时发现：《企业会计准则讲解 2010 》第 40 、 41 页： 2007 年 11月，甲企业占20%表决权股份的合营企业乙公司将成本为 600 万的商品，以 900 万销售给甲企业作为一项固定资产，预计使用寿命 10年，按 10 直线法计提折旧，净残值为 0 。
《企业会计准则讲解 2010 》中对合并报表层面的抵消分录是这样处理的（见 41 页）：
借：长期股权投资---损益调整 2,975,000.00 累计折旧 25,000.00
贷：固定资产 3,000,000.00
我对《讲解》中分录的数字有疑问：合并报表层面难道不是按甲企业享有乙公司的权益份额20%去调整吗？即：应为：
借：长期股权投资---损益调整 2,975,000.00 20% 累计折旧 25,000.00 20%贷：固定资产 3,000,000.00*20%
请陈老师百忙之中解惑，多谢！

回答人：chenyiwei
你的想法是合理的，此问题已经讨论过多次。另外请注意： 2014 年长期股权投资、职工薪酬、合并报表、财务报表列报、金融工具列报这五项准则修订后，原《讲解 2010 》中针对该五项准则的讲解也应当相应失效，以新出版的该五项准则单行本中的“应用指南”取代。